【裁判字號】    97,交上易,233
【裁判日期】    970925
【裁判案由】    過失傷害
【裁判全文】
臺灣高等法院刑事判決               97年度交上易字第233號
上  訴  人  台灣板橋地方法院檢察署檢察官
被      告  甲○○
上列上訴人因被告過失傷害案件，不服臺灣板橋地方法院97年度
交易字第304號，中華民國97年7月3日第一審判決（起訴案號：
臺灣板橋地方法院檢察署97年度調偵字第247號），提起上訴，
本院判決如下：
    主  文
上訴駁回。
    事實及理由
一、本案經本院審理結果，認第一審以被告甲○○犯刑法第284
    條第1項前段之過失傷害罪，判處有期徒刑3月，並諭知易科
    罰金折算之標準為1000元折算一日，認事用法及量刑均無不
    當，應予維持，並引用第一審判決書記載之事實、證據及理
    由（如附件）。
二、公訴人據告訴人乙○○具狀請求上訴，略以：告訴人乙○○
    因本件車禍受有第五腰椎椎體骨折併導致第五腰椎及第一薦
    椎脊椎滑脫症併右側第一薦椎神經病變、第三四及四五腰椎
    及第五腰椎和第一薦椎椎盤突出、左手撕裂傷、多處擦挫傷
    及多處鈍挫傷、右邊神經病變異常等傷害，身心遭受極大痛
    苦，無法就業，且下背有疼痛之後遺症，將來懷孕亦會受影
    響，告訴人所受傷害應屬重傷害，原審認被告涉犯過失傷害
    罪，顯有違誤；又被告自始至終均無與告訴人和解之誠意，
    態度惡劣云云。
三、惟查：
  (一)按稱重傷者，謂下列傷害：(1)毀敗或嚴重減損一目或二目之
    視能。(2)毀敗或嚴重減損一耳或二耳之聽能。(3)毀敗或嚴重
    減損語能、味能或嗅能。(4)毀敗或嚴重減損一肢以上之機能
    。(5)毀敗或嚴重減損生殖之機能。(6)其他於身體或健康，有
    重大不治或難治之傷害。刑法第10條第4項定明文。查，告
    訴人乙○○聲請上訴意旨所指「第五腰椎椎體骨折併導致第
    五腰椎及第一薦椎脊椎滑脫症併右側第一薦椎神經病變、第
    三四及四五腰椎及第五腰椎和第一薦椎椎盤突出、左手撕裂
    傷、多處擦挫傷及多處鈍挫傷、右邊神經病變異常」等傷害
    ，經核尚與前揭刑法第10條第4項所指「重傷」之規定，並
    不相符。
  (二)次查，告訴人乙○○就渠聲請上訴意旨所指「下背有疼痛之
    後遺症，將來懷孕亦會受影響」乙節，並未提出具體之相關
    資料以憑查證，本院自無從就此部分另為審認。
  (三)本案原審量處被告有期徒刑3月，已然審酌「被告素行、過
    失之程度、告訴人因此次車禍事故所受傷勢程度非輕，且被
    告迄未與告訴人達成和解，賠償其損失，兼衡其犯後坦承犯
    行，態度尚稱良好等一切情狀」（見原審判決理由二）。是
    告訴人乙○○聲請上訴意旨所指「被告自始至終均無與告訴
    人和解之誠意，態度惡劣」乙節，顯然業據原審於量刑時考
    量在內。
  (四)刑法第284條第1項前段之過失傷害罪，其本刑為「處六月以
    下有期徒刑、拘役或五百元以下罰金」。再參以：被告肇事
    後，於犯罪未被有偵查權之警察機關發覺前，即向據報到場
    處理之臺北縣政府警察局蘆洲分局交通分隊警員表明係肇事
    車輛駕駛人而自首，並進而接受裁判乙節，有臺北縣政府警
    察局蘆洲分局交通分隊道路交通事故肇事人自首情形紀錄表
    1紙在卷可按，依刑法第62條前段規定，得減輕其刑（得減
    至二分之一）。則原審所量處被告有期徒刑3月，經核已然
    屬最高之刑。
  (五)公訴人依據告訴人乙○○具狀請求上訴意旨，執前詞指摘原
    審量刑過輕，為無理由，應予駁回。
三、據上論結，應依刑事訴訟法第373條、第368條，判決如主文
    。
本案經檢察官呂建昌到庭執行職務。
中    華    民    國    97    年    9     月    25    日
                  刑事第十庭    審判長法  官 楊炳禎
                                      法  官 朱光仁
                                      法  官 陳博志
以上正本證明與原本無異。
不得上訴。
                                      書記官 陳嘉文
中    華    民    國    97    年    9     月    30    日


司法院資訊處製作；財團法人民間司法改革基金會備份。
